【裁判字號】    95,訴,2244
【裁判日期】    951214
【裁判案由】    毒品危害防制條例
【裁判全文】
臺灣桃園地方法院刑事判決              95年度訴字第2244號
公  訴  人  臺灣桃園地方法院檢察署檢察官
被      告  甲○○
上列被告因違反毒品危害防制條例案件，經檢察官提起公訴（95
年度毒偵字第4614號），被告於本院準備程序中就被訴事實為有
罪之陳述，經告知簡式審判程序之旨，並聽取當事人之意見後，
經本院合議庭裁定由受命法官獨任進行簡式審判程序，茲判決如
下：
    主  文
甲○○施用第一級毒品，累犯，處有期徒刑壹年。
    事  實
一、甲○○前因違反毒品危害防制條例案件，經臺灣新竹地方法
    院以92年度訴字第472 號刑事判處有期徒刑10月確定；復因
    竊盜案件，經臺灣新竹地方法院以93年度易字第415 號刑事
    判決判處有期徒刑10月確定，兩罪定應執行有期徒刑1 年6
    月。又因竊盜案件，經臺灣新竹地方法院以92年度竹東簡字
    第84號刑事判決判處有期徒刑4 月確定；再因違反毒品危害
    防制條例案件，經臺灣新竹地方法院以92年度竹東簡字第10
    1 號刑事判決判處有期徒刑5 月確定，兩罪定應執行有期徒
    刑8 月。兩案接續執行，於民國94年9 月19日因縮短刑期假
    釋出監，假釋期間付保護管束，嗣於95年1 月25日保護管束
    期滿執行完畢。另於88年間因施用毒品案件，經臺灣新竹地
    方法院以88年度毒聲字第437 號裁定送觀察、勒戒，於88年
    3 月9 日入勒戒處所，嗣於88年3 月24日因無繼續施用傾向
    執行完畢出所。又於89年間因施用毒品案件，經臺灣新竹地
    方法院以89年度毒聲字第705 號裁定送觀察、勒戒，於89年
    4 月7 日入勒戒處所，因認有繼續施用之傾向，再經臺灣新
    竹地方法院以89年度毒聲字第1273號裁定令入戒治處所施以
    強制戒治，於89年5 月31日入戒治處所，嗣經臺灣新竹地方
    法院以89年度毒聲字第2709號裁定停止戒治付保護管束，於
    89年12月14日因停止戒治出所。復於90年3 月30日再經臺灣
    新竹地方法院以90年度毒聲字第567 號裁定撤銷停止戒治，
    於90年4 月26日再入戒治處所施以強制戒治，並於90年9 月
    19日強制戒治執行完畢出所。
二、詎甲○○仍不知悔改，於上開強制戒治執行完畢釋放後5 年
    內，基於施用第一級毒品海洛因之犯意，於95年7 月19日中
    午某時許，在新竹縣竹北市仁義里180 巷6 號7 樓住處，施
    用第一級毒品海洛因1 次，嗣於95年7 月20日下午2 時10分
    許，在上開住處為警查獲。案經基隆市政府警察局移送臺灣
    桃園地方法院檢察署檢察官偵查起訴。
    理  由
一、本件被告所犯係死刑、無期徒刑或最輕本刑為3 年以上有期
    徒刑以外之罪，亦非屬臺灣高等法院管轄第一審之案件，其
    於準備程序中就被訴事實為有罪之陳述，經本院告知簡式審
    判程序之旨，並聽取當事人意見後，經本院合議庭依刑事訴
    訟法第273 條之1 第1 項規定裁定由受命法官獨任進行簡式
    審判程序，合先敘明。
二、上揭犯罪事實，業據被告於警詢、偵查及本院審理中均坦承
    不諱。被告於95年7 月20日晚間6 時45分為警查獲後採集之
    尿液檢體，，經送臺灣尖端先進生技醫藥股份有限公司以酵
    素免疫分析法（EIA） 初步檢驗，再以氣相層析質譜儀分析
    （GC/MS） 為確認檢驗，結果確呈嗎啡陽性反應，此有毒品
    案件尿液檢體採集送驗紀錄表、尿液檢體收件還件簽收紀錄
    表、臺灣尖端先進生技醫藥股份有限公司95年7 月28日濫用
    藥物檢驗報告各1 份附卷可稽。而按海洛因經注射入人體後
    ，約百分之80於24小時內自尿中排出，一般而言，尿液中能
    否驗出嗎啡陽性與其投與量、投與途徑、採尿時間、個人體
    質及檢驗方法之靈敏度有關，國外曾有文獻報導注射6 毫克
    之海洛因鹽酸鹽，其代謝物嗎啡之平均可檢出時限約為26小
    時，且以氣相層析質譜分析法作藥物及其代謝產物之定性及
    定量分析檢驗者，幾乎不會有偽陽性反應產生，亦即如尿液
    中未含有煙毒之反應者，即不可能產生因藥物所引起之偽陽
    性反應；此為毒品檢驗學之常規，亦為本院辦理相關違反毒
    品危害防制條例案件所知悉，是以上開檢驗結果當足以認定
    為真實而堪予採信。足認被告於95年7 月20日晚間6 時45分
    為警查獲採尿前回溯26小時期間內某時，確有施用第一級毒
    品海洛因1 次之行為。益徵被告之任意性自白與事實相符，
    應堪採信。綜上，本件事證明確，被告施用第一級毒品之犯
    行洵堪認定，應予依法論罪科刑。
三、核被告所為，係犯毒品危害防制條例第10條第1 項施用第一
    級毒品罪。被告前因違反毒品危害防制條例案件，經臺灣新
    竹地方法院以92年度訴字第472 號刑事判處有期徒刑10月確
    定；復因竊盜案件，經臺灣新竹地方法院以93年度易字第41
    5 號刑事判決判處有期徒刑10月確定，兩罪定應執行有期徒
    刑1 年6 月。又因竊盜案件，經臺灣新竹地方法院以92年度
    竹東簡字第84號刑事判決判處有期徒刑4 月確定；再因違反
    毒品危害防制條例案件，經臺灣新竹地方法院以92年度竹東
    簡字第10 1號刑事判決判處有期徒刑5 月確定，兩罪定應執
    行有期徒刑8 月。兩案接續執行，於民國94年9 月19日因縮
    短刑期假釋出監，假釋期間付保護管束，嗣於95年1 月25日
    保護管束期滿執行完畢，此有臺灣高等法院被告前案紀錄表
    1 份在卷可參，其於前案有期徒刑執行完畢後，5 年內故意
    再犯本件有期徒刑以上之施用第一級毒品罪，為累犯，應依
    刑法第47條第1 項規定加重其刑。爰審酌被告前因施用毒品
    案件，業經觀察、勒戒，並令入戒治處所施以強制戒治，仍
    未能自新、戒斷毒癮，而再施用足以導致人體機能發生依賴
    性、成癮性及抗藥性等障礙之第一級毒品海洛因行，戕害自
    身健康，漠視法令禁制，惟犯後坦承犯行，暨其犯罪動機、
    手段、施用毒品之次數等一切情狀，量處如主文所示之刑。
據上論斷，應依刑事訴訟法第273 條之1 第1 項、第299 條第1
項前段，毒品危害防制條例第10條第1 項，刑法第11條前段、第
47條第1 項，判決如主文。
本案經檢察官薛植和到庭執行職務。
中    華    民    國    95    年    12    月    14    日
                  刑事第二庭  法  官  林蕙芳
以上正本證明與原本無異。
如不服本判決，應於判決送達後10日內向本院提出上訴狀（應附
繕本），上訴於臺灣高等法院。
                              書記官  李佩玲
中    華    民    國    95    年    12    月    14    日
附錄論罪科刑依據之法條：
毒品危害防制條例第10條
施用第一級毒品者，處 6 月以上 5 年以下有期徒刑。
施用第二級毒品者，處 3 年以下有期徒刑。


司法院資訊處製作；財團法人民間司法改革基金會備份。
